臺灣桃園地方法院刑事判決　　　　　　　　　　　　　九十一年度交易字第四八號
　　公　訴　人　臺灣桃園地方法院檢察署檢察官
　　被　　　告　丙○○
右列被告因公共危險等案件，經檢察官提起公訴（九十年度偵字第一八００三號），
本院判決如左：
    主    文
丙○○服用酒類不能安全駕駛動力交通工具而駕駛，處有期徒刑貳月，如易科罰金，
以參佰元折算壹日，緩刑貳年。
被訴過失傷害部分公訴不受理。
    事    實
一、丙○○明知服用酒類不能安全駕駛動力交通工具時，不得駕駛動力車輛，仍於九
    十年十月十日五時許，酒後已不能駕駛動力車輛時，駕駛車牌號碼八Ｎ─八三二
    五號自小客車，行經桃園縣平鎮市○○路○段九十號前，因不勝酒力撞及丁○○
    之子乙○○駕駛之車號ＺＺＭ—七七三號輕型機車，使乙○○因而受有頭部創傷
    ，並又撞及甲○○所有車牌號碼ＧＯ—二五六一號自小客車，嗣為警查獲，經測
    試酒精濃度達每公升Ｏ．四五毫克，而查獲訊問過程有意識模糊，注意力無法集
    中等情事。
二、案經被害人乙○○之父丁○○訴由桃園縣警察局平鎮分局報告臺灣桃園地方法院
    檢察署檢察官偵查起訴。
    理    由
壹、有罪部分（服用酒類不能安全駕駛動力交通工具部分）：
一、被告丙○○於前開時、地服用酒類不能安全駕駛動力交通工具而駕駛之事實，業
    據其坦承不諱。又被告為警查獲後，其酒後呼氣中酒精濃度達每公升０點四五毫
    克，有測試被告酒精濃度之酒精測試單一紙在卷足憑，而其仍駕駛前開車輛。又
    按飲酒後酒精會使人之自主神經系統產生亢奮與認知功能（包括注意力、知覺、
    視力、判斷力、與運動協調力）的暫時性缺損，故酒後駕車之駕駛人對於移動景
    物的追蹤能力、經強光照射後恢復視力、監視四周之注意力，均較平時缺乏，為
    吾國民日常生活所已知，依德國、美國之研究結果，當酒精濃度呼氣達每公升０
    ．五五毫克時，肇事率為一般正常人之十倍（法務部八十八年五月十八日法八八
    檢字第一六六九號函參照）；又依行政院國軍退除役官兵輔導委員會臺北榮民總
    醫院八十八年八月五日八八北總內字第二六八六八號函亦指出：當呼氣濃度達每
    公升０．五毫克時，駕駛人中毒症狀係反應較慢、感覺減低，將影響駕駛；當呼
    氣濃度達每公升０．七五毫克時，駕駛人中毒症狀係思考改變、個性行為改變，
    有該函附卷可稽。本件被告經警測得之呼氣酒精濃度既高達每公升０．四五毫克
    ，然測試時間為九十年十月十日六時二十分，距發生事故已逾一時二十分左右，
    顯見被告發生車禍事故酒精濃度必然更高。且被告當時酒後駕駛上開自小客車，
    發生車禍事故，駕駛操控力欠佳之情形，並其駕駛之車輛跨越中線撞及對向之機
    車，顯無法正常操控，有道路交通事故調查報告表附卷可稽，而查獲訊問過程有
    意識模糊，注意力無法集中等情事，亦有桃園縣警察局平鎮分局刑法第一百八十
    五條之三案件測試觀察紀錄表一紙附卷可稽，足認被告客觀上已達不能安全駕駛
    動力交通工具之狀態。是本件被告事證明確，犯行洵堪認定。
三、核被告丙○○所為係犯刑法第一百八十五條之三服用酒類不能安全駕駛動力交通
    工具而駕駛罪。爰審酌被告犯行所生之危害，發生車禍事故，已與被害人家屬達
    成和解，有和解書附卷可稽，審理時犯後坦承犯行勇於接受法律制裁態度良好深
    感後悔等及其他一切情狀，量處如主文所示之刑，並諭知易科罰金之折算標準。
    又被告前未曾受有期徒刑以上刑之宣告，因一時失慮，偶罹刑典，事後已坦承犯
    行，深具悔意，經此刑之宣告後，應知警惕而無再犯之虞，本院因認暫不執行其
    刑為當，予以宣告緩刑，用啟自新。
貳、公訴不受理部分（過失傷害部分）：
一、公訴意旨略以：被告丙○○明知服用酒類不能安全駕駛動力交通工具時，不得駕
    駛動力車輛，仍於九十年十月十日五時許，酒後已不能駕駛動力車輛時，駕駛車
    牌號碼八Ｎ─八三二五號自小客車，行經桃園縣平鎮市○○路○段九十號前，因
    不勝酒力撞及丁○○之子乙○○駕駛之車號ＺＺＭ—七七三號輕型機車，使乙○○因而受有頭部創傷，因認被告涉有刑法第二百八十四條第一項前段過失傷害罪
    嫌云云。
二、按告訴乃論之罪，告訴人於第一審辯論終結前得撤回其告訴；又告訴經撤回者，
    法院應諭知不受理之判決，刑事訴訟法第二百三十八條第一項、第三百零三條第
    三款定有明文。
三、查本件告訴人丁○○告訴被告丙○○過失傷害罪嫌，公訴人認被告係觸犯刑法第
    二百八十四條第一項前段之罪，依同法第二百八十七條前段之規定，須告訴乃論
    。茲據告訴人丁○○具狀撤回告訴，有撤回告訴狀一份附卷可按。揆諸首開說明
    ，本件被告此部分犯行，自應為公訴不受理之判決。
據上論斷，應依刑事訴訟法第二百九十九條第一項前段、第三百零三條第三款，刑法
、第一百八十五條之三、第四十一條第一項前段、第七十四條第一款，罰金罰鍰提高
標準條例第二條，判決如主文。
本案經檢察官鍾雅蘭到庭執行職務。
中      華      民      國    九十一    年      十      月     十一     日
                                臺灣桃園地方法院交通法庭
                                      法  官  黃永定
右正本證明與原本無異。
如不服本判決，應於判決送達後十日內，向本院提出上訴狀。
                                      書記官  施春祝
中      華      民      國    九十一    年      十      月     十一     日
附本檢論罪科刑依據之法條：刑法第一百八十五條之三
刑法第一百八十五條之三
服用毒品、麻醉藥品、酒類或其他相類之物，不能安全駕駛動力交通工具而駕駛者，
處一年以下有期徒刑、拘役或三萬元以下罰金。
